【裁判字號】    99,裁,320
【裁判日期】    990204
【裁判案由】    綜合所得稅
【裁判全文】
最  高  行  政  法  院  裁  定
                                       99年度裁字第320號
上  訴  人  甲○○
被 上訴 人  財政部臺北市國稅局
代  表  人  乙○○
上列當事人間綜合所得稅事件，上訴人對於中華民國98年11月19
日臺北高等行政法院98年度訴字第1707號判決，提起上訴，本院
裁定如下：
    主  文
上訴駁回。
上訴審訴訟費用由上訴人負擔。
    理  由
一、按對於高等行政法院判決之上訴，非以其違背法令為理由，
    不得為之，行政訴訟法第242條定有明文。依同法第243條第
    1項規定，判決不適用法規或適用不當者，為違背法令；而
    判決有同條第2項所列各款情形之一者，為當然違背法令。
    是當事人對於高等行政法院判決上訴，如依行政訴訟法第24
    3條第1項規定，以高等行政法院判決有不適用法規或適用不
    當為理由時，其上訴狀或理由書應有具體之指摘，並揭示該
    法規之條項或其內容；若係成文法以外之法則，應揭示該法
    則之旨趣；倘為司法院解釋或本院之判例，則應揭示該判解
    之字號或其內容。如以行政訴訟法第243條第2項所列各款情
    形為理由時，其上訴狀或理由書，應揭示合於該條項各款之
    事實。上訴狀或理由書如未依此項方法表明，或其所表明者
    與上開法條規定不合時，即難認為已對高等行政法院判決之
    如何違背法令有具體之指摘，其上訴自難認為合法。
二、緣上訴人民國（下同）93年度綜合所得稅結算申報，虛報捐
    贈臺北縣烏來鄉公所扣除額新臺幣（下同）1,530,000元，
    經財政部臺灣省北區國稅局所屬中和稽徵所（下稱中和稽徵
    所）查獲，乃通報被上訴人予以剔除，核定綜合所得總額4,
    653,426元，綜合所得淨額4,111,598元，補徵應納稅額351,
    673元。上訴人不服，循序提起復查及訴願，均遭駁回，然
    並未提起行政訴訟而告確定。嗣上訴人因本件涉嫌違反稅捐
    稽徵法事件，經臺灣板橋地方法院檢察署（下稱板橋地檢署
    ）偵查並為緩起訴處分確定，被上訴人乃依所得稅法第110
    條第1項規定，按所漏稅額347,293元處以1倍之罰鍰計347,2
    93元。上訴人不服，申請復查，經被上訴人以98年4月7日財
    北國稅法二字第0980214785號復查決定（下稱原處分）駁回
    ，上訴人遂循序提起本件行政訴訟。
三、本件上訴人對於臺北高等行政法院判決上訴，主張略以：(一)
    上訴人透過訴外人施志鴻捐贈自己家有之15個靈骨塔位，並
    非以現款向施志鴻購買靈骨塔位後捐贈，自無現金流程，原
    判決未予查明，逕以上訴人未能提供捐贈之資金流程供參為
    由，認上訴人未盡舉證以實其說，其認定事實係屬錯誤。(二)
    上訴人並非以現金購買塔位再為捐贈，故所為捐贈與他人情
    形不同，被上訴人硬將塔位價值之捐贈額予以扣除，重新核
    算，惟上訴人捐贈之塔位已無法取回，且已補繳應納稅額，
    此行為究與故意逃漏有別，與所得稅法第110條第1項之構成
    要件不該當，原處分逕予以裁罰，難謂合法，原判決予以維
    持自有違誤等語。經核其上訴理由，係就原審取捨證據、認
    定事實之職權行使，指摘其為不當，並就原審已論斷者，泛
    言未論斷，或就原審所為論斷，泛言其論斷矛盾，而非具體
    表明合於不適用法規、適用法規不當、或行政訴訟法第243
    條第2項所列各款之情形，難認對原判決之如何違背法令已
    有具體之指摘。依首開規定及說明，應認其上訴為不合法。
四、據上論結，本件上訴為不合法。依行政訴訟法第249條第1項
    前段、第104條，民事訴訟法第95條、第78條，裁定如主文
    。
中    華    民    國    99    年    2     月    4     日
                    最高行政法院第七庭
                        審判長法官  藍  獻  林
                              法官  王  碧  芳
                              法官  廖  宏  明
                              法官  張  瓊  文
                              法官  姜  素  娥
以  上  正  本  證  明  與  原  本  無  異
中    華    民    國    99    年    2     月    4     日
                              書記官  賀  瑞  鸞


司法院資訊處製作；財團法人民間司法改革基金會備份。
